【裁判字號】    98,審訴,2509
【裁判日期】    980721
【裁判案由】    毒品危害防制條例
【裁判全文】
臺灣高雄地方法院刑事判決            98年度審訴字第2509號
公  訴  人  臺灣高雄地方法院檢察署檢察官
被      告  甲○○
                    另案在臺灣高雄監獄執行中
指定辯護人  本院公設辯護人黃秋葉
上列被告因毒品危害防制條例案件，經檢察官提起公訴（98年度
毒偵字第2780號、第2903號、第3142號），本院合議庭裁定由受
命法官獨任依協商程序審理，判決如下：
    主  文
甲○○施用第一級毒品，累犯，處有期徒刑捌月；又施用第一級
毒品，累犯，處有期徒刑捌月；又施用第一級毒品，累犯，處有
期徒刑捌月。應執行有期徒刑壹年捌月。
    事實及理由
一、本件犯罪事實及證據，除犯罪事實「在不詳地點」更正為「
    在其高雄市鼓山區○○○路600 巷26號之住處」；證據部分
    補充「被告甲○○於本院審理中之自白」外，餘均引用檢察
    官起訴書所載，如附件。
二、本件被告業已認罪，並經辯護人協助下與檢察官於審判外達
    成協商之合意，渠等合意內容為：被告願受科刑範圍如主文
    所載。經核被告所為，均係犯毒品危害防制條例第10條第1
    項之施用第一級毒品罪，而被告有起訴書所載之前科紀錄乙
    情，有臺灣高等法院被告前案紀錄表在卷可稽，其受有期徒
    刑執行完畢，5 年內故意再犯本件最重本刑為有期徒刑以上
    之罪，為累犯，應依刑法第47條第1 項規定加重其刑。此外
    ，上開協商合意內容，並無刑事訴訟法第455 條之4 第1 項
    所列不得認罪協商之情形，本件既經檢察官聲請改依協商程
    序而為判決，本院爰不經言詞辯論，於協商合意範圍內為協
    商判決。
三、應適用之法條：刑事訴訟法第455 條之4 第2 項、第455 條
    之8 、第454 條第2 項，毒品危害防制條例第10條第1 項，
    刑法第11條前段、第47條第1 項、第51條第5 款。
四、本判決除有刑事訴訟法第455 條之4 第1 項第1 款、第2 款
    、第4 款、第6 款、第7 款所定情形之一，或違反同條第2
    項規定者外，不得上訴。
本案經檢察官陳麗琇到庭執行職務。
中    華    民    國    98    年    7     月    21    日
                  刑事第十庭    法  官  陳君杰
以上正本證明與原本無異。
如不服本判決應於收受判決後10日內向本院提出上訴書狀，並應
敘述具體理由。其未敘述上訴理由者，應於上訴期間屆滿後20日
內向本院補提理由書(均須按他造當事人之人數附繕本)「切勿逕
送上級法院」。
中    華    民    國    98    年    7     月    21    日
                                書記官  李承悌
附錄本判決論罪科刑法條全文：
毒品危害防制條例第10條第1項
施用第一級毒品者，處6 月以上5 年以下有期徒刑。
附件：
臺灣高雄地方法院檢察署檢察官起訴書
                                    98年度毒偵字第2780號
                                    98年度毒偵字第2903號
                                    98年度毒偵字第3142號
    被      告  甲○○  男  34歲（民國○○年○月○日生）
                        住高雄市鼓山區○○○路600巷26號
                        （另案在臺灣高雄監獄執行中）
                        國民身分證統一編號：Ｚ000000000號
上列被告因違反毒品危害防制條例案件，已經偵查終結，認應該
提起公訴，茲將犯罪事實及證據並所犯法條分敘如下：
        犯罪事實
一、甲○○前因施用毒品案件，經依法院裁定送觀察、勒戒後，
    認無繼續施用毒品傾向，於民國97年3月10日釋放。另犯公
    共危險案件，經法院判處有期徒刑2月確定，甫於97年8月5
    日縮刑期滿執行完畢。詎仍不知悔改，復分別基於施用第一
    級毒品海洛因之犯意，於上開觀察勒戒執行完畢釋放後5年
    內：（一）於98年2月16日19時許，在高雄市鼓山區○○○
    路600巷26號住處，以將海洛因置於針筒攙水注射於身體之
    方式，施用海洛因1次，嗣於98年2月17日上午10時許，在高
    雄市鼓山區○○○路600巷口，為警盤查發現其為治安顧慮
    人口，經徵得其同意採尿送驗，結果呈嗎啡陽性反應；（二
    ）於98年3月3日16時許採尿時起回溯24小時內之某時，在不
    詳地點施用第一級毒品海洛因1次，嗣其依警局通知於98年3
    月3日16時許接受採尿，尿液送驗結果呈嗎啡陽性反應；（
    三）於98年4月1日21時許，在高雄市鼓山區○○○路600巷
    26號住處，以將海洛因置於針筒攙水注射於身體之方式，施
    用海洛因1次，嗣於98年4月2日上午11時15分許，在高雄市
    三民區○○路與德旺街口，因行跡可疑為警盤查，員警發現
    其手臂有針筒注射之痕跡，經徵得其同意採尿送驗，結果呈
    嗎啡陽性反應。
二、案經高雄市政府警察局鼓山分局、高雄市政府警察局三民第
    一分局移送偵辦。
        證據並所犯法條
一、證據清單及待證事項
┌──┬────────────┬─────────────┐
│編號│    證  據  清  單      │      待  證  事  項      │
├──┼────────────┼─────────────┤
│ 一 │被告甲○○於警詢、偵查之│1、本件查獲經過，以及送驗 │
│    │供述                    │   尿液係徵得被告同意，由 │
│    │                        │   其親自排放、封緘後始送 │
│    │                        │   驗之事實。             │
│    │                        │2、被告上開犯罪事實一（一 │
│    │                        │   ）、（三）施用海洛因毒 │
│    │                        │   品之事實。             │
├──┼────────────┼─────────────┤
│ 二 │列管毒品人口尿液檢體採集│1、被告上開3次所採尿液均呈│
│    │送驗紀錄表（編號VQ000980│   現嗎啡陽性反應。       │
│    │30007）、尿液送驗編號與 │2、被告確有3次施用第一級毒│
│    │真實姓名對照表（尿液編號│   品海洛因之事實。       │
│    │：G078、E036）、高雄市立│                          │
│    │凱旋醫院濫用藥物尿液檢驗│                          │
│    │報告3份                 │                          │
├──┼────────────┼─────────────┤
│ 三 │本署刑案資料查註紀錄表、│1、被告為累犯之事實。     │
│    │全國施用毒品案件紀錄表各│2、被告本件施用第一級毒品 │
│    │1份。                   │   犯行，應逕行追訴之事實 │
│    │                        │   。                     │
└──┴────────────┴─────────────┘
二、核被告甲○○所為，係違反毒品危害防制條例第10條第1 項
    之施用第一級毒品罪嫌。被告3次施用毒品之犯行，犯意各
    別，請予分論併罰。被告於受有期徒刑之執行完畢後，5年
    內故意再犯本件有期徒刑以上之罪，為累犯，請均依刑法第
    47條第1項之規定加重其刑。
三、依毒品危害防制條例第23條第2 項，刑事訴訟法第251 條第
    1 項提起公訴。
    此  致
臺灣高雄地方法院
中    華    民    國    98    年     6    月    9     日
                              檢  察  官  乙  ○  ○
上正本證明與原本無異
中    華    民    國    98    年    6     月    15    日
                              書  記  官  董  芳  君
所犯法條
毒品危害防制條例第10條
施用第一級毒品者，處 6 月以上 5 年以下有期徒刑。


司法院資訊處製作；財團法人民間司法改革基金會備份。
